# 软件企业增值税即征即退

提问人：xibanxiaoya 时间：2016-03-30 14:59:48
请教陈版：现有一家软件企业， 2015 年对当年的销售软件即征即退部分进行了网上申请，金额可以确认。税务系统显示已办结，但截至 12 月 31 日未收到款项。 2016 年 2 月收到该笔款。请问年报时我是否应该对该部分计提借：其他应收款 贷：营业外收入 ；还是在2016 年实际收到时再计入营业外收入？另如果在 2015 年计入营业外收入，是否应该将该部分纳入应纳税所得额计算该部分的所得税？还是可以在 2015 年纳税调减，在 2016 年实际收到时再交纳部分的所得税？

回答人：chenyiwei
参考《计学撮要 2013 》中的有关说明，按应收金额确认和计量政府补助应满足的条件：
在理解何为“期末有确凿证据”时，我们认为应重点考虑以下几点： （ 1 ）考虑应收补助款的金额是否已经过有权政府部门发文确认，或者可根据正式发布的财政资金管理办法的有关规定自行合理测算，且预计其金额不存在重大不确定性； （ 2 ）所依据的应当是当地财政部门正式发布并按照《政府信息公开条例》的规定予以主动公开的财政扶持项目及其财政资金管理办法，且该管理办法应当是普惠性的（任何符合规定条件的企业均可申请），而不是专门针对特定企业制定的； （ 3 ）需考虑相关的补助款批文中是否明确承诺了拨付期限，且该款项的拨付是有相应财政预算作为保障的，因而可以合理保证其可在规定期限内收到； （ 4 ）根据企业和该补助事项的具体情况，应满足的其他相关条件。
一般情况下，软件企业增值税超税负部分的即征即退，只要其金额能够可靠计量（需获取税务机关确认等书面的外部证据），可以认为满足期末按应收金额计量的条件。